Inventaris van de kopieën der Doop-, Trouw- en Begraafboeken (DTB) van Goudswaard
Nationaal Archief, Den Haag
DTB kopie Zuid-Holland; Goudswaard
DTB Goudswaard
0 0
GEDTBZH040
??? meter; ??? inventarisnummers
Gescande fotokopieën van normale geschreven en gedrukte teksten. De Nederlandstalige stukken van vóór ca. 1700 zijn geschreven in het gotische cursiefschrift, met name in de oud-Hollandse klerkencursief.
Nationaal Archief, Den Haag
Nederduits gereformeerde gemeente te Goudswaard
Rooms-katholieke parochie te Goudswaard
Ambachtsbestuur ("gerecht", "burgemeesters", "Wet", "schepenen", "commissarissen", gequalificeerden) van Goudswaard
Burgerlijke Stand van de gemeente Goudswaard
De doopregisters bevatten naast de doopdatum de volledige namen van de ouders en de voornaam van het gedoopte kind. Daarnaast worden soms ook de doopgetuigen en / of peetouders genoemd. De trouwregisters bevatten naast de datum van (onder)trouw de namen van bruidegom en bruid. Daarnaast treft men dikwijls aanvullende gegevens aan, zoals plaats van herkomst, woonadres, de vermelding dat de persoon weduwnaar of weduwe is en eventueel de naam van de vorige partner. Wanneer de partners uit verschillende plaatsen afkomstig zijn of elders trouwen, vindt men ook gegevens omtrent afgegeven attestaties van de huwelijksafkondigingen. De begraafregisters bevatten op datum van aangifte de naam van de begraven persoon. In enkele gevallen wordt ook de datum van overlijden gegeven. Bij (minderjarige) kinderen wordt meestal de naam van de vader vermeld; bij vrouwen en weduwen soms de naam van de echtgenoot. Aanvullende gegevens over de begraafplaats en het luiden van de klok komen zelden voor.
Archiefvorming
Geschiedenis van het archiefbeheer
De verwerving van het archief
3.04
Aanwijzingen voor de gebruiker
Openbaarheidsbeperkingen
Volledig openbaar
De collectie is een duplicaat van een archief in eigen beheer.
Materiële beperkingen
Aanvraaginstructie
Van de documenten die in deze archiefinventaris zijn beschreven, kunnen de originelen niet geraadpleegd worden. Deze zijn overgedragen aan het gemeentebestuur van de gemeente vanwaar ze afkomstig zijn, ter opneming en bewaring in de gemeentelijke archiefbewaarplaats.
Verwant materiaal
Beschikbaarheid van kopieën
Beschrijving van de series en archiefbestanddelen
- GOUDSWAARD (DTB)
  (De Korendijk)
  Originelen berusten bij het Regionaal Historisch Centrum/ Stadsarchief Dordrecht
  - GEREFORMEERD, a.
    - Doop- en trouwboeken., 1641-1736.; 1-3
      - 1641-1661., 1
        a dopen, 1641 december-1648 augustus 16 en 1655 mei 16-1658 februari 17 (fol. 118-128).
        b trouwen, 1642 maart 9-1654 maart 29 en 1656 mei 21-1661 september 11 (fol. 106-116).
        c lidmaten, c.1641-1660 (fol. 67-99)
        De vrouws- en mansnamen zijn afzonderlijk geregistreerd.
        d acta van de kerkenraad, 1641-1650 (fol. 8-14).
        e register van kerkenraadsleden, 1641-1662 (fol. 2-5).
      - 1663-1689., 2
        a. dopen, 1663 augustus 5-1676 september 2, 1677 februari, 1679 januari 1, 1683 augustus 1-1688 mei 9 en 1688 september 12-1689 januari.
        Het gedeelte dat de periode 1688 september tot 1689 januari omvat betreft een onvolledig afschrift van nr. 4.
        b trouwen, 1663 juli-1678 mei en 1684 september-1687 october.
      - 1690-1736., 3
        a dopen, 1691 september 9-1723 september 12 en 1723 december 11.
        b trouwen, 1690 juni 25-1722 november 15 en 1725 april 13-1736 mei
    - Dopen., 1688 september 12-1689 october 30.; 4
    - Doopboek., 1724-1780 januari 9.; 5
      Achterin lidmaten, c. 1724-1778, gevolgd door financiele administratie betreffende de diaconale armenzorg.
    - Doopboek., 1780-1812 januari 9.; 5A
    - Trouwboek., 1736 juli 20-1795 mei 1.; 6
    - Begraven 1634-1670, 6A
  - GERECHT, b.
    - Ondertrouw- en trouwboek., 1795-1811; 6A.I-6A.II
      - 1795-1800., 6A.I
      - 1801-1811., 6A.II
    - Huwelijksaangiften, -toestemmingen en -proclamaties., 1810-1811.; 7
  - GEQUALIFICEERDEN, c.
    - Lijst van begravenen., 1806.; 8